臺灣嘉義地方法院民事判決
111年度嘉小字第808號
原      告  黃柏瑋  
被      告  黃任毅  
上列當事人間請求侵權行為損害賠償事件，本院於民國111年10
月5日言詞辯論終結，判決如下：
    主 　　 文
被告應給付原告新臺幣19,541元，及自民國111年9月7日起至清
償日止，按年息百分之5計算之利息。
原告其餘之訴駁回。
訴訟費用新臺幣1,000元，其中新臺幣592元由被告負擔，其餘由
原告負擔。
本判決原告勝訴部分得假執行。但被告如以新臺幣19,541元為原
告預供擔保，得免為假執行。
原告其餘假執行之聲請駁回。
    事實及理由
一、原告主張：於民國111年1月3日晚間22時4分許，原告駕駛車
    號000-0000號自小客車（下稱系爭車輛）行經嘉義市忠孝路
    北向南左轉忠孝二街，原告依照綠燈指示自東左轉向忠孝二
    街，遭被告違規騎在禁行機車之汽車道且闖紅燈撞上原告，
    造成系爭車輛受損，維修費用為新臺幣（下同）33,000元，
    並聲明：1.被告應給付原告33,000元及自起訴狀繕本送達翌
    日起至清償日止，按年利率百分之5計算之利息。2.訴訟費
    用由被告負擔。3.願供擔保，請准宣告假執行。
二、被告答辯略以：被告覺得原告想要撈一筆，去民間修車廠修
    理，價格不會這麼高，副廠的零件價格比較低，系爭車輛不
    需要修理到33,000元；被告騎乘在禁行機車道與闖紅燈只是
    違規不是犯法等語，並聲明：請求駁回原告之訴。　　
三、得心證之理由：
（一）原告主張被告於前揭時地騎乘機車，沿嘉義市忠孝路之禁
      行快車道，途經同路與忠孝二街口，本應注意汽車行駛至
      交岔路口，其行進、轉彎，應遵守燈光號誌，而依當時天
      候晴、夜間有照明、路面乾燥無缺陷、無障礙物、視距良
      好，並無不能注意之情形，竟疏於注意依前方路口之號誌
      行駛，於號誌尚未綠燈即貿然闖紅燈直行，適原告駕駛系
      爭車輛，沿忠孝路由北往南行駛至路口左轉時，見狀閃避
      不及，二車發生碰撞，致系爭車輛受損等情，為被告所不
      爭，並經本院調取上開警局本件肇事資料核閱屬實，應堪
      信為真正。並有原告提出結帳清單、照片、統一發票等件
      為證（見本院卷第7頁至21頁）。經本院向嘉義市政府警
      察局調取被告於前揭時地發生交通事故卷宗，此有該警察
      局111年9月7日嘉市警交字第1111908385號函覆之道路交
      通事故現場圖、道路交通事故調查報告表（一）（二）、
      交通事故談話紀錄表、現場照片、光碟等件核閱無訛，復
      經本院當庭勘驗光碟，有勘驗筆錄及擷圖在卷可佐，且為
      被告所不爭執，堪信屬實。
（二）按因故意或過失，不法侵害他人之權利者，負損害賠償責
      任；汽車、機車或其他非依軌道行駛之動力車輛，在使用
      中加損害於他人者，駕駛人應賠償因此所受之損害，民法
      第184條第1項前段、第191條之2前段分別定有明文。次按
      ，機車行駛之車道，應依標誌或標線之規定行駛；汽車行
      駛至交岔路口，應遵守燈光號誌；機車行駛之車道，應依
      標誌或標線之規定行駛；車輛面對圓形紅燈表示禁止通行
      ，不得超越停止線或進入路口，道路交通安全規則99條第
      1項、第102條第1項第1款及道路交通標誌標線號誌設置規
      則第206條第5款第1目分別定有明文。經查，被告騎乘機
      車行駛於禁行機車之外側快車道，行經行車管制號誌交岔
      路口，未依紅燈號誌停止，反闖紅燈駛入路口，致與系爭
      車輛發生碰撞，顯有過失，且被告之過失行為與系爭車輛
      受損害間，具有相當因果關係，被告自應對系爭車輛所有
      人即原告負侵權行為損害賠償責任。
（三）次按，不法毀損他人之物者，被害人得請求賠償其物因毀
      損所減少之價額；負損害賠償責任者，除法律另有規定或
      契約另有訂定外，應回復他方損害發生前之原狀；損害賠
      償，除法律另有規定或契約另有訂定外，應以填補債權人
      所受損害及所失利益為限，民法第196條、第213條第1項
      、第216條第1項分別定有明文。而所謂請求賠償物被毀損
      所減少之價額，得以修復費用為估定標準，但以必要者為
      限，例如修理材料以新品換舊品，應予折舊（最高法院77
      年度第9次民事庭會議決議參照）。經查：
　　1.原告支付系爭車輛修復費用33,000元，惟上開修復費用包
      含零件16,151元、工資16,849元，有前揭結帳清單、統一
      發票在卷可證，該零件材料係以新品替換舊品，自應扣除
      折舊部分。又依行政院所頒固定資產耐用年數表，自用小
      客車之耐用年數為5年，事故時系爭車輛已逾5年耐用年限
      ，依平均法，以汽車出廠後第5年折舊後之殘值作為修繕
      零件之殘餘價值。零件殘價為16,151元÷（5＋1）＝2,692元
      （小數點以下四捨五入）。另工資費用則無需折舊，故本
      件原告得請求被告賠償系爭車輛維修必要費用應為19,541
      元（計算式：工資16,849元＋零件扣除折舊後之價值2,692
      元＝19,541元）。
　　2.至於被告雖抗辯原告如果前往副廠修理，費用不會這麼高
      云云。然汽車原廠多為全國連鎖性企業，所提供服務品質
      及技術較為穩定一致，且零件來源亦與車輛原本相同，而
      民間個人所經營之汽車修護廠之技術與品質有好有壞，不
      同商家間存有相當之差異，故原告選擇將系爭車輛送至原
      廠維修，並非悖於常情，被告尚不得僅以原廠修復費用較
      高為由拒絕給付，故被告所辯，並非可採。
四、綜上所述，原告請求被告給付19,541元，及自起訴狀繕本送
    達翌日即111年9月7日起至清償日止，按年利率百分之5計算
    之利息，為有理由，應予准許，逾此範圍之請求，則無理由
    ，應予駁回。
五、本判決原告勝訴部分，係適用小額程序所為被告敗訴之判決
    ，依民事訴訟法第436條之20規定，應依職權宣告假執行。
    併依同法第392條第2項規定，依職權宣告被告如為原告預供
    擔保，得免為假執行。至於原告雖陳明願供擔保請准宣告假
    執行，然此僅為促請法院注意之性質，爰不另為准駁之諭知
    。另原告其餘之請求既經駁回，則原告就該部分所為假執行
    之聲請，即失所依附，應併予駁回。
六、本件訴訟費用確定為第一審裁判費1,000元，依民事訴訟法
    第79條規定，其中592元由被告負擔，餘由原告負擔。
中　　華　　民　　國　　111 　年　　10　　月　　19　　日
                  臺灣嘉義地方法院嘉義簡易庭
                                  法　官　陳寶貴
以上正本係照原本作成。
如對本判決上訴，須於判決送達後20日內向本庭（嘉義市○○路
000○0號）提出上訴狀（均須按他造當事人之人數附繕本）。如
委任律師提起上訴者，應一併繳納上訴審裁判費。
民事訴訟法第436條之24第2項規定：對小額程序之第一審裁判之
上訴或抗告，非以其違背法令為理由，不得為之。
中　　華　　民　　國　　111 　年　　10　　月　　19　　日
                                  書記官  江靜盈